# 求教陈老师，一审判决公司（被告）无需退还保证金，原告上诉中，是否需要披露

提问人：ali33 时间：2016-01-13 10:53:26
A公司收B公司 100 万保证金，如B违约可不退还保证金，B公司起诉A公司要求返还保证金，法院一审判决B公司败诉，A无需再退还保证金，B公司上诉中，二审尚未有结果，A公司是否需要处理或披露此事件?

回答人：chenyiwei
基于谨慎原则，一方面不应将该保证金结转损益，应继续作为负债列报；另一方面建议作为或有事项披露最新进展情况。